臺北高等行政法院裁定
　　　　　　　　　　　　　93年度訴字第00792號
原　　　告　昌志營造股份有限公司
代　表　人　甲○○
上列當事人間因政府採購法事件，原告不服行政院公共工程委員
會中華民國92年12月31日訴92522號審議判斷書，提起行政訴訟
。本院裁定如下︰
　　主  文
原告之訴駁回。
訴訟費用由原告負擔。
　　理  由
一、按起訴不合程式或不備其他要件者，行政法院應以裁定駁回
    之，行政訴訟法第107條第1項第10款定有明文。「廠商對於
    機關依前條所為之通知，認為違反本法或不實者，得於接獲
    通知之日起20日內，以書面向該機關提出異議。廠商對前項
    異議之處理結果不服，或機關逾收受異議之日起20日期限內
    不為處理者，無論該當案件是否逾公告金額，得於收受異議
    處理結果或期限屆滿之日起15日內，以書面向該管採購申訴
    審議委員會申訴。」「申訴逾越法定期間或不合法定程序者
    ，不予受理。」及「申訴事件由申訴會主任委員指定委員一
    人審查，有下列情形之一者，應提申訴會委員會議為不受理
    之決議：一‧‧‧二申訴逾越法定期間者。‧‧‧。」政府
    採購法第102條第1項、第2項、第79條前段及採購申訴審議
    規則第11條第2款分別定有明文。若逾越此15日之不變期間
    而提起申訴，即為法所不許。又「對於機關、法人或非法人
    之團體為送達者，應向其代表人或管理人為之」、「對於機
    關、法人、非法人之團體之代表人或管理人為送達者，應向
    其機關所在地、事務所或營業所行之。」行政訴訟法第69條
    第2項、第72條第2項定有明文。
二、本件國防部聯合後勤司令部營產工程署（下稱原處分機關）
    函知原告，由於其所承攬被告「神鷹二號八九年度K基地新
    建工程」採購案，經發現原告提報本案技師係受聘於其他公
    司之專任技師，故原告已有涉及借用他人名義參加履約，而
    有政府採購法第101條第1項第2款情形。原處分機關遂函知
    原告就上揭事實如有異議，於文到之日20日內以書面向原處
    分機關提出，逾期未提出異議者，即依政府採購法第102條
    第3項規定將原告名稱及相關情形刊登政府採購公報。原告
    不服，於92年4月14日向原處分機關提出異議，原處分機關
    以92年8月25陝迅字第0920007302號函復其異議無理由（以
    下稱異議決定）。上開函文並於92年9月1日送達原告，有「
    傳真查詢國內各類掛號郵件查單」影本附原處分卷可稽。原
    告起訴主張原告事務所當時設於台南市○區○○路377巷6弄
    21號，原處分機關92年8月25日所發之公函，本應送達至此
    址，竟未將此重要公文對原告之事務所為送達，其送達本不
    合法，並不因掛號回執聯上未經授權之人蓋用疑為原告之大
    小章，而使不合法之送達變為合法云云。
三、經查，上開異議決定係依原告異議書所載之原告營業所及代
    表人之住居所址：「台南市○區○○路377巷6弄21號」送達
    ，且該送達證書「應受送達人簽名蓋章欄」上，亦經蓋有原
    告及其代表人甲○○章簽收無誤，則原告空言係未經授權人
    執疑似原告之大小章代為收受云云，尚難憑採。原告於起訴
    狀上亦自陳原告當時事務所設於「台南市○區○○路377巷6
    弄21號」，則原處分機關向該址為送達，並經原告及其代表
    人蓋章簽收，依行政訴訟法第69條第2項、第72條第2項規定
    ，自屬合法送達。雖然原告另提出其公司基本資料查詢表，
    上載公司住址為「台南市○○區○○街96巷13號3樓」，然
    該表上載：最後變更日期93年2月10日，且該表顯示是93年3
    月20日列印，因而該查詢表尚不能證明異議決定送達時，原
    告之主事務所設於「台南市○○區○○街96巷13號3樓」。
    退步言之，即令異議決定送達時，原告之主事務所設於「台
    南市○○區○○街96巷13號3樓」，然原告異議時異議書所
    載之原告營業所及代表人之住居所址均為「台南市○區○○
    路377巷6弄21號」，原處分機關依該址將異議書送達並經原
    告收受，事實上已送達，亦發生送達效果（改制前行政法院
    61年裁字第156號判例參照）。因而依政府採購法第102條第
    2項規定，原告如對異議處理結果不服，以書面向行政院公
    共工程委員會提出申訴之期限15日，係自「收受異議處理結
    果或期限屆滿之日起」計算，計其提起申訴之期間，應自92
    年9月2日起算，原告設址於台南市，加計在途期間5日後，
    至92年9月21日即已屆至，惟因該日為星期日，故延至同年9
    月22日申訴期間即已屆滿。原告遲至92年10月30日始向原處
    分機關提出申訴書，此有行政院公共工程委員會之收文黏貼
    憑證附審議判斷卷可按。原告之申訴業已逾越法定期限，原
    告自不得對已形式確定之原處分提起行政訴訟。是行政院公
    共工程委員會自程序上認應不予受理其申訴，並無不合。原
    告復對之提起行政訴訟，顯非合法，應認其起訴不備其他要
    件，裁定駁回之。原告之訴既不合法而應予駁回，兩造實體
    上之主張，無庸審究，併此敘明。
四、依行政訴訟法第107條第1項第10款、第104條、民事訴訟法
    第95條、第78條，裁定如主文。
中    華    民    國    94     年     3    月    7     日
                        第一庭審判長法  官 姜素娥
                                    法  官 陳國成
                                    法  官 吳東都
上為正本係照原本作成。
如不服本裁定，應於送達後10日內向本院提出抗告狀（須按他造
人數附繕本）。
中    華    民    國    94     年    3     月    7     日
 　　  　　　　　　　    　         書記官 李金釵
